【裁判字號】    90,上易,3338
【裁判日期】    901023
【裁判案由】    竊盜
【裁判全文】
臺灣高等法院刑事判決                            九十年度上易字第三三三八號
    上  訴  人  乙○○
    即  被  告
右上訴人因竊盜案件，不服臺灣臺北地方法院九十年度易字第一一０六號，中華民國
九十年八月十日第一審判決（聲請簡易判決處刑案號：臺灣臺北地方法院檢察署九十
年度偵字第九一三七號），提起上訴，本院判決如左：
    主  文
原判決撤銷。
乙○○於夜間侵入住宅竊盜，處有期徒刑柒月。
    事  實
一、乙○○於民國九十年四月五日零時三十分許，前往台北市○○區○○街五十號七
    樓之二十三其前女友甲○○居住處，見大門未關緊，竟意圖為自己不法之所有，
    侵入甲○○之住處，竊取甲○○所有之琥珀項鍊、Ｋ金手鐲、珊瑚墜子、紅寶石
    墜子、鑽戒、純金項鍊、手鍊、紅寶石戒指、象牙手鐲各一只、鑽石耳環及純金
    耳環各一對及現金新台幣（下同）一萬五千元得手，並於九十年四月六日晚間前
    往台北市○○○路三０九號之一錦宏銀樓，另行起意冒用「黃國偉」之名義、並
    偽造「黃國偉」名義之出售黃金（金飾）珠寶證明書後行使（偽造文書部分未經
    起訴），變賣純金項鍊、手鍊各一只及純金耳環一對，得款二萬零七百元花用，
    復於九十年四月十一日晚間至台北市○○○路二０六號益成當鋪典當鑽戒乙只，
    得款五千元花用，其餘竊得之財物除現金供己花用及象牙手鐲乙只為其丟棄於不
    詳地點外，餘則藏置於其所有之ＡＧ─九八六八號自用小客車內；嗣因乙○○竊
    盜得手離去時為甲○○住處大樓設置之監視錄影機攝得，經警循線於同年四月十
    五日凌晨四時三十分許，在台北市○○○路○段一一八巷四號前查獲，並在乙○
    ○駕駛之ＡＧ─九八六八號自用小客車內起出其餘贓物及益成當鋪之當單等物。
二、案經台北市政府警察局中山分局報告臺灣臺北地方法院檢察署檢察官聲請以簡易
    判決處刑後，由臺灣臺北地方法院適用通常程序審判。
    理  由
一、訊據被告乙○○對其前開時間曾進入被害人甲○○之上開住處，並取走上開金飾
    、珠寶、及現金等情固坦承不諱，惟否認有竊盜犯行，辯稱其事前曾與甲○○電
    話聯絡前往取回物品，抵達時大門未關即直接進入，且所取走之物品均係其所有
    或其贈送與甲○○之物，並非竊盜等語。惟查：（一）前揭犯罪事實，業據被告
    乙○○迭於警訊、偵查及原審中坦承不諱，並經被害人甲○○於警訊及本院審理
    時指訴綦詳，被告於前開時地經警方在其所駕之小客車內起出甲○○失竊琥珀項
    鍊、Ｋ金手鐲等珠寶，亦經證人及被告之女友謝雨潔供述屬實，被告將竊得之前
    開贓物分別變賣及典當得款花用之事實，亦據證人即錦宏銀樓負責人高碧霞、益
    成當鋪負責人林香於警訊中分別供明，並有被告偽造「黃國偉」名義之出售黃
    金（金飾）珠寶證明書及典當紀錄影本可稽（原審卷第二十二至二十四頁反面、
    第三十一頁、第三十三頁），此外復有贓物認領保管收據、台北市政府警察局中
    山分局三組臨檢紀錄表、大樓監視器翻拍照片二張、被竊財物照片一張、現場蒐
    證照片二張及當單一張在卷可稽。（二）被告於本院審理時雖以其事前曾與甲○
    ○電話聯絡前往取回物品，且所取走之物品均係其所有或其贈送與甲○○之物，
    並非竊盜等語置辯；惟告訴人已當庭否認其事，並指稱失竊物品中僅有琥珀墜子
    （項鍊）係被告所送，其他物品均屬告訴人本身所有等情甚詳（本院九十年十月
    九日審判筆錄），而被告在上訴狀內復自陳「當日門並未關好，我進入等她達一
    個半小時，並未等到她，電話也聯絡不上。」等語（本院卷第六頁），足見其辯
    稱曾與告訴人電話聯絡乙節顯然與事實不符，又失竊物品中縱有部分係被告贈與
    告訴人者，然既經贈與告訴人後即屬告訴人所有，被告未經告訴人同意即擅自取
    走，仍屬竊盜無疑；故被告所辯無非事後畏罪卸飾之詞，均不足採。
    （三）綜上所述，本案事證明確，被告之犯行應堪認定。
二、核被告所為，係犯刑法第三百二十一條第一項第一款之於夜間侵入住宅竊盜罪。
    檢察官聲請簡易判決處刑書雖漏未記載被告竊取紅寶石戒指一只、象牙手鐲一只
    及純金耳環一對部分之犯行，然該部分事實與經聲請簡易判決處刑部分之犯罪事
    實具為實質上一罪，且公訴人業於原審審理中補充此部分犯罪事實（原審卷第十
    五頁），自為起訴效力所及，應併予審理。
三、原判決對被告予以論科，固非無見，惟查本案檢察官原係聲請以簡易判決處刑，
    原審改為適用通常程序審判，然並未敘明其所持之理由，亦未引用刑事訴訟法第
    四百五十二條作為適用通常程序審判之依據，自有不當；被告提起上訴否認犯罪
    ，雖無理由，然原判決既有可議，仍應由本院將原判決撤銷，另為適法之諭知。
    爰審酌被告犯罪之動機、目的、手段、與被害人原係男女朋友之關係、犯罪初時
    尚能坦承犯行、及被查獲時已當場返還告訴人一萬五千元，事後雖曾書立切結書
    及本票交付告訴人允諾賠償，然實際並未支付款項，業據告訴人供明等一切情狀
    ，判處如主文第二項所示之刑，以示儆懲。
四、被告偽造「黃國偉」名義之出售黃金（金飾）珠寶證明書並行使，涉有偽造文書
    犯行部分，並未經起訴，且在客觀上與前開竊盜犯行並無方法或結果行為與目的
    行為之牽連關係存在，非聲請簡易判決處刑效力所及，本院不得審判，應由檢察
    官另行偵查，一併指明。
據上論斷，應依刑事訴訟法第三百六十九條第一項前段、第三百六十四條、第二百九
十九條第一項前段、刑法第三百二十一條第一項第一款，判決如主文。
本案經檢察官吳國南到庭執行職務。
中      華      民      國    九  十    年      十      月    二十三    日
                              臺灣高等法院刑事第二十三庭
                                  審判長法  官 黃  瑞  華
                                        法  官 雷  雯  華
                                        法  官 宋   祺
右正本證明與原本無異。
不得上訴。
                                        書記官 蔡  慧  娟
中      華      民      國    九  十    年      十      月    二十四    日
附錄：本判決論罪科刑法條全文
      刑法第三百二十一條第一項第一款
犯竊盜罪而有左列情形之一者，處六月以上五年以下有期徒刑：
一、於夜間侵入住宅或有人居住之建築物、船艦或隱匿其內而犯之者。


司法院資訊處製作；財團法人民間司法改革基金會備份。
